# 吸收合并验资

提问人：长空 AAA 时间：2013-12-20 10:09:15
各位老师： 有同一控制下的两个有限责任公司A和B，企业性质都为集体企业，现由A公司吸收B公司，吸收合并基准日为 2013 年 12月 31 日，A公司实收资本变更为两公司之和。在做吸收合并验资时有几个疑问： 1 、集体企业性质的两个公司在吸收合并验资之前是否都要进行审计和评估？ 2 、进行审计是清产核资性质审计还是报表审计？ 3 、若吸收方A公司不能提供原验资报告，又没有时间进行审计，有没有可以规避风险的做法？ 4 、吸收合并时，除去往来账款其他的账务处理是直接进行简单相加吗？

回答人：chenyiwei
这两家企业是有限责任公司，还是非公司制的集体企业？如果是集体企业，则此类非公司制企业之间合并的具体规定较少，一些具体的操作问题建议咨询当地集体经济主管机关和工商登记机关。

提问人：长空 AAA 时间：2013-12-22 07:37:37
属于有限责任公司

回答人：chenyiwei
按照一般做法，应是进行常规审计（非清产核资）和评估即可。如果委托方或者当地集体经济主管部门另有要求的，则从其规定。账务处理应根据是否为同一控制下合并而定，并抵销双方之间的往来余额。

提问人：长空 AAA 时间：2013-12-22 07:41:46
另外还有一个增资事项请教，一个公司原注册资本 30 万（现金），现要增资 70 万，达到 100 万，用一处房屋做增资，房屋评估价 80万，多的 10 万记资本公积行吗？

回答人：chenyiwei
根据投资方之间的协议确定该 10 万元是作为资本公积（全体股东共享）还是其他应付款。